【裁判字號】    89,易,987
【裁判日期】    890615
【裁判案由】    傷害
【裁判全文】
臺灣臺北地方法院刑事判決                          八十九年度易字第九八七號
    公  訴  人  臺灣臺北地方法院檢察署檢察官
    被      告  甲○○
右列被告因傷害案件，經檢察官聲請簡易判決處刑（八十八年度偵字第二五八０三號
），本院新店簡易庭認不宜適用簡易訴訟程序，簽改依通常訴訟程序審理，本院普通
庭判決如左：
    主  文
甲○○傷害人之身體，處罰金貳仟元，如易服勞役，以參佰元折算壹日。
    事  實
一、甲○○於民國（下同）八十八年十一月二十一日晚上九時許，在台北市○○區○
    ○街一三七巷五十八弄二十號前，因電視機天線掉落之細故與丙○○爭執，竟基
    於普通傷害之故意，因與丙○○互以磚塊丟擲結果，致丙○○受有左大腿裂傷一
    ．五乘０．二公分、左手背擦傷０．五乘０．一公分之傷害。
二、案經被害人丙○○訴由臺灣臺北地方法院檢察署檢察官聲請簡易判決處刑，本院
    新店簡易庭認不宜適用簡易訴訟程序，簽改依通常訴訟程序審理。
    理  由
一、訊據被告甲○○矢口否認有上開犯行，辯稱伊沒打丙○○，是他拿磚頭打伊，告
    訴人平常很惡劣，伊在眷村那麼多年都沒打過人云云。惟查右揭事實，業據被害
    人丙○○於偵查中指訴綦詳。又查證人即甲○○之妻乙○○於偵查及本院調查中
    均證稱丙○○與甲○○互丟磚頭，派出所有來處理等語，核與八十八年十一月二
    十一日台北市政府警察局文山第二分局萬盛派出所員警工作紀錄簿上記載警員受
    理處理情節相符，且被告亦自承雙方當時都有流血等語，並有地上留有血跡之現
    場照片四紙、被告受傷應診之診斷證明書一紙附卷可證，此外復有被害人丙○○
    受傷之診斷證明書一紙在卷可憑，足見被告與被害人確有互丟磚頭而分別受傷之
    情形，故證人乙○○嗣於本院調查中雖證稱，被告所丟的磚頭未打到被害人云云
    ，顯係迴護之詞，自不足採，被告所辯，亦屬事後卸責之詞，不可採信，本件事
    證明確，其犯行堪以認定，應依法論科。
二、核被告所為，係犯刑法第二百七十七條第一項之普通傷害罪。又被告係逾八十歲
    之人（五年十一月二十一日生），應減輕其刑。爰審酌被告為八旬老者，與被害
    人互丟磚頭，自身亦受有傷害及其犯罪之動機、目的、手段、被害人所受傷害程
    度不大及被告犯罪後之態度等一切情狀，量處如主文所示之刑，並諭知易服勞役
    之折算標準。
據上論斷，應依刑事訴訟法第四百五十二條、第二百九十九條第一項前段，刑法第二
百七十七條第一項、第十八條第三項、第四十二條第二項，罰金罰鍰提高標準條例第
一條前段、第二條，判決如主文。
本案經檢察官劉雪惠到庭執行職務
中    華    民    國      八十九    年      六        月      十五      日
                                      臺灣臺北地方法院刑事第九庭
          法  官  黃  雯  惠
右正本證明與原本無異
如不服本判決應於送達後十日內向本院提出上訴狀
                                          書記官  林  素  霜
中    華    民    國      八十九    年      六        月      十六      日
附錄本案論罪科刑法條全文
刑法第二百七十七條
傷害人之身體或健康者，處三年以下有期徒刑，拘役或一千元以下罰金。
犯前項之罪，因而致人於死者，處無期徒或七年以上有期徒刑，致重傷者，處三年以
上、十年以下有期徒刑。


司法院資訊處製作；財團法人民間司法改革基金會備份。
